臺灣彰化地方法院刑事判決　　　　　 96年度易字第1067號
公　訴　人　臺灣彰化地方法院檢察署檢察官
被　　　告　甲○○
　　　　　　乙○○
上列被告因違反商標法等案件，經檢察官聲請簡易判決處刑（96
年度偵字第3930號），本院認不得以簡易判決處刑，改用通常程
序審理後，依簡式審判程序判決如下：
    主  文
甲○○共同行使偽造私文書，足以生損害於他人，甲○○處有期
徒刑陸月，如易科罰金，以新臺幣壹仟元折算壹日，減為有期徒
刑月，如易科罰金，以新臺幣壹仟元折算壹日。扣案之仿冒商
標圖樣之服飾柒佰零捌件均沒收。
乙○○共同行使偽造私文書，足以生損害於他人，處有期徒刑捌
月，減為有期徒刑肆月，如易科罰金，以新臺幣壹仟元折算壹日
。扣案之仿冒商標圖樣之服飾柒佰零捌件均沒收。
    犯罪事實及理由
一、本件犯罪事實除補充及更正如下外，其餘均與檢察官聲請簡
    易判決處刑書之記載相同，茲引用之（如附件）：
（一）被告甲○○、乙○○二人係共同基於欺騙他人之意圖及行
      使偽造私文書、販賣虛偽標記原產國及品質之商品、販賣
      仿冒商標商品等反覆實施之犯意，販賣具有仿冒「LEVI'S
      」、「LEVISTRASS&CO.」、「BURBERRY」、「Timber Lan
      d 」及其圖樣等註冊商標之服飾，該服飾及吊牌上之產品
      標示並虛偽標記原產國及品質，且部分服飾及吊牌上並有
      偽載表示美商利惠公司出品之「LEVI STRAUSS & CO.」等
      公司名稱之文字，用以為該公司表示其用意證明之準私文
      書。
（二）被告賣出上開仿冒商標圖樣等之服飾1 件之利潤約為所標
      價格之3、4成。
二、本件證據除補充被告二人於本院審理時之自白外，其餘亦均
    與檢察官聲請簡易判決處刑書之記載相同，茲引用之（如上
    附件）。
三、被告二人所為，均係犯商標法第82條之販賣仿冒商標商品罪
    、刑法第255 條第2 項之販賣虛偽標記商品罪、第216 條、
    第210 條、第220 條第1 項之行使偽造準私文書罪。本案被
    告二人前揭販賣、行使之行為，具有反覆、延續實行之特徵
    ，從而在行為概念上，縱有多次販賣及行使之舉措，仍均應
    評價認係包括一罪之集合犯，分別論以一販賣既遂及行使既
    遂罪為已足。被告甲○○、乙○○二人就上開行為，具有犯
    意聯絡與行為分擔，為共同正犯。又被告以一販賣行為，侵
    害不同公司之商標權，且同時觸犯上開三罪名，為想像競合
    犯，應從一重之刑法第216 條、第210 條、第212 條第1 項
    之行使偽造準私文書罪處斷。公訴人於聲請簡易判決處刑書
    內，雖未敘及被告所販賣之服飾及吊牌上有偽造上開公司名
    稱之準私文書、及產品標示上有虛偽標記原產國及品質等，
    涉犯行使偽造準私文書及販賣虛偽標記商品部分之犯行，然
    前開部分與聲請簡易判決處刑書所載被告販賣仿冒商標商品
    之犯行間，具有想像競合犯之裁判上一罪關係，為起訴效力
    所及，本院自得併為審理。
四、量刑理由：
    爰審酌被告二人販賣仿冒商標服飾，賺取利潤，造成正廠之
    嚴重損失，亦欺騙消費者，且販賣之數量眾多，惡性自非輕
    微；且被告乙○○前已有違反商標法之前科紀錄（未構成本
    案之累犯），有臺灣高等法院被告全國紀錄表可稽，不知警
    醒，竟再為本案犯行，且初始否認犯行，惡性自較被告甲○
    ○為重，更不宜輕縱，另審度被告二人販賣之期間僅短短數
    日、被告乙○○乃被告甲○○所雇請、且被告甲○○自始坦
    承犯行，乙○○亦終為坦認，二人到庭態度尚稱良好，顯已
    知所悔悟，及其等犯罪之動機、方法、手段、所得利益等一
    切情狀，認公訴人求刑適當，乃分別量處如主文所示之刑，
    並就被告甲○○部分併諭知易科罰金之折算標準。
五、又查被告二人之犯罪時間，均係在96年4 月24日以前，所犯
    之罪，悉合於減刑條件，應依中華民國九十六年罪犯減刑條
    例第2 條第1 項第3 款、第9 條之規定，各減其宣告刑二分
    之一，並均諭知易科罰金之折算標準。
六、扣案之仿冒商標服飾共計708 件，應均依商標法第83條之規
    定宣告沒收。
七、應適用之法條：
（一）刑事訴訟法第452 條、第273 條之1 第1 項，第299 條第
      1 項前段、第310 條之2 、第454 條第2 項。
（二）商標法第82條、第83條。
（三）刑法第11條前段、第28條、第216 條、第210 條、第220
      條第1 項、第255 條第2 項、第55條、第41條第1 項前段
      。
（四）刑法施行法第1條之1第1項、第2項前段。
（五）中華民國九十六年罪犯減刑條例第2 條第1 項第3 款、第
      7 條、第9 條，判決如主文。
八、如不服本件判決，得自收受送達之日起10日內，向本院提起
    上訴。
本案經檢察官吳曉婷到庭執行職務。
中　　華　　民　　國　　96　　年　　10　　月　　17　　日
                  刑事第四庭    法　官　周淡怡
以上正本證明與原本無異。
如不服本判決，應於判決送達後10日內，向本院提出上訴書狀，
上訴書狀應「敘述具體上訴理由」，並按他造當事人之人數附繕
本。「切勿逕送上級法院」。
告訴人或被害人對於判決如有不服具備理由請求檢察官上訴者，
其上訴期間之計算係以檢察官收受判決正本之日期為準。
中　　華　　民　　國　　96　　年　　10　　月　　19　　日
                                書記官  劉玫金
附錄論罪科刑法條：
商標法第82條
明知為前條商品而販賣、意圖販賣而陳列、輸出或輸入者，處一
年以下有期徒刑、拘役或科或併科新臺幣 5 萬元以下罰金。
商標法第83條
犯前二條之罪所製造、販賣、陳列、輸出或輸入之商品，或所提
供於服務使用之物品或文書，不問屬於犯人與否，沒收之。
中華民國刑法第216條
(行使偽造變造或登載不實之文書罪)
行使第 210 條至第 215 條之文書者，依偽造、變造文書或登載
不實事項或使登載不實事項之規定處斷。
中華民國刑法第210條
(偽造變造私文書罪)
偽造、變造私文書，足以生損害於公眾或他人者，處 5 年以下有
期徒刑。
中華民國刑法第220條
（準文書）
在紙上或物品上之文字、符號、圖畫、照像，依習慣或特約，足
以為表示其用意之證明者，關於本章及本章以外各罪，以文書論
。
錄音、錄影或電磁紀錄，藉機器或電腦之處理所顯示之聲音、影
像或符號，足以為表示其用意之證明者，亦同。
中華民國刑法第255條
(對商品為虛偽標記與販賣陳列輸入該商品罪)
意圖欺騙他人，而就商品之原產國或品質，為虛偽之標記或其他
表示者，處 1 年以下有期徒刑、拘役或 1 千元以下罰金。
明知為前項商品而販賣，或意圖販賣而陳列，或自外國輸入者，
亦同。
